臺灣高等法院刑事裁定
110年度抗字第430號
抗  告  人
即  受刑人  李秉蒼



                    （現在法務部○○○○○○○○○○○執行中）

上列抗告人因聲明異議案件，不服臺灣臺北地方法院中華民國11
0年2月17日裁定（109年度聲字第2518號），提起抗告，本院裁
定如下：
    主  文
抗告駁回。                                              
    理  由
一、原裁定意旨略以：抗告人即受刑人李秉蒼因違反銀行法案件
    ，經臺灣臺北地方法院以103年度金重訴字第11號、103年度
    金訴字第36號判決判處有期徒刑7年6月，嗣上訴後，經本院
    以104年度原金上重訴字第1號判決撤銷原判決，改判有期徒
    刑8年，併科罰金新臺幣5,000萬元。復由最高法院以105年
    度台上字第1592號判決駁回上訴確定在案。本件聲明異議意
    旨所指檢察官據以執行指揮之裁判，應係前揭本院104年度
    原金上重訴字第1號判決，揆諸首開說明意旨，本院始為諭
    知聲明異議人有罪及其罪刑之法院，是原審法院既非諭知該
    裁判之法院，就本案聲明異議依法無管轄權。再刑事訴訟法
    關於無管轄權案件，僅於同法第304條規定：「無管轄權之
    案件，應諭知管轄錯誤之判決，並同時諭知移送於管轄法院
    。」是上開規定僅針對「判決」而設，對於「裁定」則無類
    似或準用之明文，原審法院尚無從逕以管轄錯誤為由裁定移
    送他院。準此，聲明異議人誤向原審法院聲明異議，於法不
    合，應予駁回等語。
二、抗告意旨略以：抗告人不服臺北地方法院聲明異議駁回裁定
    ，依法提出抗告云云。
三、按受刑人或其法定代理人或配偶以檢察官執行之指揮為不當
    者，得向諭知該裁判之法院聲明異議，刑事訴訟法第484條
    定有明文。該條所稱「諭知該裁判之法院」，乃指對被告之
    有罪判決，於主文內「實際宣示其主刑、從刑之裁判法院」
    而言。倘其聲明異議係向其他無管轄權之法院為之，其聲請
    為不合法，應由程序上駁回，無從為實體上之審查。
四、經查：本件抗告人聲明異議之對象係臺灣臺北地方檢察署檢
    察官109年執聲他2404字第1099100287號函，而該函據以執
    行之確定裁判為本院104年度原金上重訴字第1號判決（最高
    法院以105年度台上字第1592號判決駁回上訴確定），有本
    院被告前案紀錄表在卷可稽。揆諸前揭說明，本件聲明異議
    之管轄法院應為本院，抗告人誤向原審法院聲明異議，其程
    序顯屬違背規定且無從補正，原審因而駁回其聲明異議，經
    核並無違誤。抗告人提起本件抗告，為無理由，應予駁回。
據上論斷，應依刑事訴訟法第412條，裁定如主文。
中　　華　　民　　國　　110 　年　　3 　　月　　23　　日
 　　　　      　 刑事第十六庭  審判長法　官  葉騰瑞
                                      法　官  古瑞君
                                      法　官  廖紋妤
以上正本證明與原本無異。      
如不服本裁定，應於收受送達後5日內向本院提出抗告狀。
                                      書記官  江珮菱
中　　華　　民　　國　　110 　年　　3 　　月　　24　　日